# 免租金和免利息

提问人：cathleen75 时间：2016-08-07 22:04:53
请教
为何房租免租金期按直线法摊销，利息免息期为什么不用直线法摊销呢
谢谢~

回答人：chenyiwei
利息费用的确认原则和经营租赁的租金费用是不同的，前者是实际利率法，后者是直线法摊销。免息期的存在影响金融负债存续期间的合同现金流量，相应影响该金融负债的实际利率。